臺灣南投地方法院刑事判決　
110年度易字第154號
公  訴  人  臺灣南投地方檢察署檢察官 
被      告  劉敏政


上列被告因賭博案件，經檢察官提起公訴（110年度偵字第1513
號），被告於準備程序中就被訴事實為有罪之陳述，經告以簡式
審判之旨，並聽取當事人意見後，本院裁定進行簡式審判程序，
判決如下： 
    主      文
劉敏政意圖營利，聚眾賭博，處有期徒刑貳月，如易科罰金，以
新臺幣壹仟元折算壹日。扣案如附表編號1、2所示之物，均沒收
之。
    犯罪事實
一、劉敏政意圖營利，基於供給賭博場所、聚眾賭博之集合犯意
    ，自民國110年3月4日15時許前之3、4天起，至同年3月4日1
    5時許為警查獲時為止，以其南投縣○○鎮○○街000號之處所作
    為賭博場所，並聚集不特定多數賭客參與賭博。其賭博方式
    為：以象棋為賭具，以俗稱「象棋麻將」之方式賭博財物，
    如胡牌者可收取新臺幣（下同）50元，自摸者可收取100元
    ，劉敏政則向自摸之賭客收取50元抽頭金，每小時只抽3次
    之方式，藉以牟利。嗣經警於110年3月4日15時許，持本院
    核發之搜索票至上址執行搜索，當場查獲賭客張玉田、廖久
    毅、黃俊焜、陳榮達、吳文雄、黃昭勝、潘景臣、巫喜木（
    賭客部分，另由報告機關依社會秩序維護法裁罰）在場賭博
    ，並扣得如附表所示之物，查獲上情。
二、案經南投縣政府警察局埔里分局報告臺灣南投地方檢察署檢
    察官偵查起訴。 
　　理    由
一、程序方面：
    本案被告劉敏政所犯刑法第268條前段之意圖營利供給賭博
    場所罪及同法第268條後段之意圖營利聚眾賭博罪，均係死
    刑、無期徒刑、最輕本刑為3 年以上有期徒刑以外之罪，且
    非高等法院管轄第一審案件，被告於本院準備程序中，先就
    被訴事實為有罪之陳述，經告知簡式審判程序之旨，並聽取
    檢察官、被告之意見後，本院裁定進行簡式審判程序；本案
    之證據調查，依刑事訴訟法第273條之2 之規定，不受同法
    第159條第1項、第161條之2、第161條之3、第163條之1及第
    164條至第170條之限制，合先敘明。
二、認定犯罪事實所憑之證據及理由： 
　　上揭犯罪事實業據被告於警詢、偵訊、本院準備程序及審理
    時（見警卷第3至9頁、偵卷第17至19頁、本院卷第57、68頁
    ）坦承不諱；核與證人即賭客張玉田、廖久毅、黃俊焜、陳
    榮達、吳文雄、黃昭勝、潘景臣、巫喜木於警詢、偵查中之
    證述情節相符（見警卷第15至19、25至29、35、40至41、45
    至47、53至55、59至65、69至73頁、偵卷第55至61頁）；並
    有本院搜索票、南投縣政府警察局埔里分局（下稱埔里分局
    ）搜索扣押筆錄、扣押物品目錄表、案發現場人員位置圖、
    現場照片及扣押物品照片12張（見警卷第81、83至91、93、
    131至143頁）、埔里分局偵查隊110年4月21日員警職務報告
    暨檢附埔里分局違反社會秩序維護法案件處分書8紙（見偵
    卷第72至81頁）等件附卷可稽；且有如附表所示之象棋2組
    、現金等（見本院卷第19、23頁）扣案可佐，足認被告之自
    白與事實相符，得予採信。本案事證明確，被告之犯行可以
    認定，應予依法論罪科刑。
三、論罪科刑之理由：
  ㈠按刑法第268條規定之「供給賭博場所」，係指提供特定處所
    供人從事賭博行為而言；所稱「聚眾賭博」，係指聚集不特
    定人參與賭博之行為。查被告基於營利之意圖，提供其南投
    縣○○鎮○○街000號之處所，聚集不特定多數人以上開象棋麻
    將之方式賭博，是核被告所為，係犯刑法第268條前段之意
    圖營利供給賭博場所罪、同條後段之意圖營利聚眾賭博罪。
  ㈡次按，刑事法若干犯罪行為態樣，本質上原具有反覆、延續
    實行之特徵，立法時既予特別歸類，定為犯罪構成要件之行
    為要素，則行為人基於概括之犯意，在密切接近之一定時、
    地持續實行之複次行為，倘依社會通念，於客觀上認為符合
    一個反覆、延續性之行為觀念者，於刑法評價上，即應僅成
    立一罪，學理上所稱「集合犯」之職業性、營業性或收集性
    等具有重複特質之犯罪均屬之，例如經營、從事業務、收集
    、販賣、製造、散布等行為概念者是（最高法院95年度台上
    字第1079號判決意旨參照）。查被告自110年3月4日15時許
    前之3、4天起，至同年3月4日15時許為警查獲時止，以其上
    開處所作為賭博場所，聚眾賭博，因所犯意圖營利供給賭博
    場所罪與意圖營利聚眾賭博罪之犯罪態樣本質上均具有反覆
    、延續實施之特質，依社會通念，均屬「集合犯」，應各論
    以包括一罪。
  ㈢被告所犯意圖營利供給賭博場所罪及意圖營利聚眾賭博罪，
    係一行為觸犯數罪名，為想像競合犯，應依刑法第55條之規
    定，從一重之意圖營利聚眾賭博罪處斷。
  ㈣爰以行為人之責任為基礎，審酌被告另有1次賭博案件之前案
    紀錄，有臺灣高等法院被告前案紀錄表在案足佐，竟仍不知
    悔改，不思依循正途賺取金錢，再度為本次犯行，圖謀不法
    利益，助長賭風及社會僥倖心理，對於社會善良風俗產生不
    良影響，實屬可議，兼衡其犯後終知坦承犯行，尚見悔意，
    兼參以動機、目的、時間非久、規模不大，及其自述初中畢
    業之智識程度，目前無業、家庭經濟情況貧困之生活狀
    況（見本院卷第68頁）等一切情狀，量處如主文所示之刑，
    並諭知易科罰金之折算標準。
  ㈤沒收：
　⒈犯罪所用之物部分
　　扣案如附表編號1所示之象棋2組，均係被告所有而供其本案
    犯罪所用，業據其陳述明確（見警卷第5、7頁），爰依刑法
    第38條第2項前段規定宣告沒收。
　⒉犯罪所得部分
　　扣案如附表編號2所示之抽頭金100元，為被告之犯罪所得（
    見警卷第7頁），應依刑法第38條之1第1項前段規定宣告沒
    收。
　⒊不予沒收部分
　　⑴扣案如附表編號3所示之2,250元，係經警當場於被告身上
      包包內查扣，有埔里分局偵查隊110年4月21日員警職務報
      告可佐（見偵卷第72頁），卷內並無證據可佐係被告之犯
      罪所得，復佐以公訴意旨亦認上開2,250元非被告本案之
      犯罪所得，爰不予宣告沒收。
　　⑵扣案如附表編號4至11所示之物，均分屬賭客所有，既非被
      告所有，且依卷內之證據無法證明係供作被告為本案犯罪
      所用或犯罪所得之物，爰不予宣告沒收。
據上論斷，應依刑事訴訟法第273條之1第1項、第299條第1項前
段，判決如主文。
本案經檢察官黃淑美提起公訴，檢察官廖秀晏到庭執行職務。 
中　　華　　民　　國　　110 　年　　11　　月　　30　　日
 　　　　　　　　         臺灣南投地方法院刑事第一庭
                              法　官　 陳盈呈
以上正本與原本無異。
如不服本判決應於收受送達後20日內向本院提出上訴書狀，並應
敘述具體理由；其未敘述上訴理由者，應於上訴期間屆滿後20日
內向本院補提理由書（均須按他造當事人之人數附繕本）「切勿
逕送上級法院」。
                              書記官   林儀芳
中　　華　　民　　國　　110 　年　　11　　月　　30　　日
附錄本案論罪科刑法條：
中華民國刑法第268條
意圖營利，供給賭博場所或聚眾賭博者，處3年以下有期徒刑，
得併科9萬元以下罰金。

附表
編號 物品名稱 數量（新臺幣） 所有人  起訴書附表對照欄 備註  1 象棋 2組 劉敏政 即起訴書附表編號1 犯罪所用之物 已扣案 2 現金 100元 劉敏政 即起訴書附表編號2 犯罪所得  3 現金 2,250元 劉敏政 即起訴書附表編號3 與本案無關  4 現金 2,000元 張玉田 即起訴書附表編號4   5 現金 2萬2,600元 廖久毅 即起訴書附表編號5   6 現金 1,590元 黃俊焜 即起訴書附表編號6   7 現金 5,200元 陳榮達 即起訴書附表編號7   8 現金 1萬3,300元 吳文雄 即起訴書附表編號8   9 現金 1萬1,574元 黃昭勝 即起訴書附表編號9   10 現金 2,200元 潘景臣 即起訴書附表編號10   11 現金 8,600元 巫喜木 即起訴書附表編號11